【裁判字號】    99,台上,5225
【裁判日期】    990819
【裁判案由】    違反毒品危害防制條例
【裁判全文】
最高法院刑事判決            九十九年度台上字第五二二五號
上  訴  人  甲○○
上列上訴人因違反毒品危害防制條例案件，不服台灣高等法院高
雄分院中華民國九十九年六月十七日第二審判決（九十九年度上
訴字第七四八號，起訴案號：台灣澎湖地方法院檢察署九十八年
度毒偵字第四０號），提起上訴，本院判決如下：
    主  文
上訴駁回。
    理  由
按刑事訴訟法第三百七十七條規定，上訴於第三審法院，非以判
決違背法令為理由，不得為之。是提起第三審上訴，應以原判決
違背法令為理由，係屬法定要件。如果上訴理由書狀並未依據卷
內訴訟資料，具體指摘原判決不適用何種法則或如何適用不當，
或所指摘原判決違法情事，顯與法律規定得為第三審上訴理由之
違法情形，不相適合時，均應認其上訴為違背法律上之程式，予
以駁回。本件原判決認定上訴人甲○○於民國九十八年七月十一
日晚上十一時許經警採尿回溯二十四小時期間，施用海洛因，其
尿液檢驗結果呈嗎啡陽性反應等情，因予撤銷第一審諭知無罪之
判決，改判論處上訴人施用第一級毒品（累犯）罪刑，已敘明認
定事實之依據及憑以認定之理由。對於上訴人承認施用海洛因（
見原審卷第三五頁審判筆錄），惟以警方採尿程序違法，卷附尿
液檢驗報告不具證據能力等語為辯，原判決認為不足採信，亦依
卷內資料說明：(一)毒品危害防制條例第二十五條第二項明文：犯
第十條之罪經執行刑罰完畢後二年內，警察機關得適用第一項之
規定採驗尿液，亦即警察機關「應定期或於其有事實可疑為施用
毒品時，通知其於二十四小時內到場採驗尿液，無正當理由不到
場或到場而拒絕採驗者，得報請檢察官或少年法庭許可，強制採
驗。」(二)上訴人前經台灣澎湖地方法院分別判處施用第一、二級
毒品共四罪刑確定，嗣以九十六年度聲減字第一三號裁定減刑並
定應執行刑有期徒刑十月，於九十六年十月二十六日執行完畢在
案。再據警員廖欽裕證述：上訴人於採尿當日經他人檢舉施用及
販賣毒品，經依法搜索後，要求上訴人至警局採尿，並經檢察官
核發「檢察官強制到場（強制採驗尿液）許可書」（見警卷第十
頁），對上訴人進行採尿送驗等語。上訴人既因犯施用毒品罪於
九十六年十月二十六日執行刑罰完畢後二年內，又經人於九十八
年七月十一日檢舉施用毒品，警察機關自得適用上開規定，通知
其於二十四小時內到場採驗尿液，並於其拒絕採驗時，報請檢察
官強制採驗。警方對上訴人之採尿送驗程序合法，高雄市立凱旋
醫院尿液檢驗報告自有證據能力。就此以觀，原判決並無違背法
令情事。上訴意旨徒謂警方採尿程序違法、尿液檢驗報告無證據
能力云云，並以原判決採信警員廖欽裕證述、未採證人許月裡陳
述、未依上訴人請求傳訊證人才福安，又本件尚有證人薛全成可
資傳喚，指摘原判決有違經驗法則、論理法則、理由不備、調查
未盡之違法等語，顯不足據以辨認原判決已具備違背法令之形式
要件。本件上訴違背法律上之程式，應予駁回。
據上論結，應依刑事訴訟法第三百九十五條前段，判決如主文。
中    華    民    國  九十九  年    八    月   十九   日
                      最高法院刑事第十庭
                          審判長法官  花  滿  堂
                                法官  黃  正  興
                                法官  陳  東  誥
                                法官  林  錦  芳
                                法官  洪  昌  宏
本件正本證明與原本無異
                                      書  記  官
中    華    民    國  九十九  年    八    月  二十三  日
                                                     m

司法院資訊處製作；財團法人民間司法改革基金會備份。
